臺灣新北地方法院民事裁定
111年度司家他字第51號
相  對  人
即  原  告  陳柏瑋  

            陳麒宇  

共      同
法定代理人  李紹梅  

相  對  人
即  被  告  汪淑汝  

            陳瑧銥  

            陳延華  

上列當事人間請求確認扣減權存在事件，本院依職權確定訴訟費
用額裁定如下：
    主  文
相對人即原告陳柏瑋、陳麒宇應向本院繳納訴訟費用確定為新臺
幣貳拾肆萬伍仟捌佰參拾貳元。
    理  由
一、按經准予訴訟救助者，於終局判決確定或訴訟不經裁判而終
    結後，第一審受訴法院應依職權以裁定確定訴訟費用額，向
    應負擔訴訟費用之當事人徵收之，民事訴訟法第114條第1項
    前段定有明文。次按原告撤回其訴者，訴訟費用由原告負擔
    。其於第一審言詞辯論終結前撤回者，得於撤回後3個月內
    聲請退還該審級所繳裁判費3分之2；前項規定，於當事人
    撤回上訴或抗告者準用之，同法第83條亦定有明文。 
二、查本件相對人即原告（下稱原告）與相對人即被告（下稱被
    告）間請求確認扣減權存在事件，前經本院以109年度家救
    字第299號裁定准對原告予以訴訟救助，被告不服提起抗告
    ，經台灣高等法院109年度家抗字第114號駁回在案。嗣上開
    事件經本院以110年度重家繼訴字第1號判決原告之訴駁回，
    並諭知訴訟費用由原告負擔，原告不服提起上訴嗣又撤回上
    訴而告確定。是本件原告因訴訟救助暫免繳納之訴訟費用自
    應由其自行負擔。
三、查本件原告請求確認被繼承人所遺如附表一之1、二之1、三
    之1、四之1、五之1、六之1所示財產有扣減權存在，財產總
    額為138,002,860元（見本院卷195頁之財政部北區國稅局遺
    產稅核定通知書影本之遺產總額為146,180,729元，扣除遺
    產稅核定通知書備註之贈與財產，共11,004,670元，加計遺
    產稅核定通知書未列入之判決附表二之1編號9~12、附表五
    之1編號2~4財產，共2,826,801元)【計算式：146,180,729
    元-11,004,670元+2,826,801元=138,002,860元】，依原告
    各主張特留分之比例十六分之一計算，訴訟標的價額核定為
    17,250,358元【計算式：138,002,860元×1/16x2，元以下四
    捨五入】，應徵收第一審裁判費163,888元。嗣原告提起上
    訴，應徵第二審裁判費245,832元，並於第二審言詞辯論終
    結前撤回上訴，依民事訴訟法第83條第2項規定，原告得聲
    請退還該審級所繳裁判費3分之2，則原告仍須向本院繳納第
    二審裁判費3分之1即81,944元（元以下四捨五入），故原告
    聲請訴訟救助因而暫免繳納之訴訟費用合計為245,832元（1
    63,888元＋81,944元）。是以，本件相對人即原告陳柏瑋、
    陳麒宇應向本院繳納之訴訟費用額確定如主文所示，爰裁定
    如主文。
四、如不服本裁定，應於送達後10日內，以書狀向本院司法事務
    官提出異議。
中　　華　　民　　國　　111 　年　　4 　　月　　11　　日
                  家事法庭    司法事務官